# **SOFIA SALVETTI**



## **CONTACTS**

Biella, 13900 +39 347 4733761 sofiasalvetti@icloud.com

### **ABILITIES**

- √Buone competenze relazionali
- √Versabitilità e spirito di iniziativa
- √ Problem solving e disponibilità all'ascolto

## **SKILLS**

Photoshop
InDesign
After Effects

#### I'M HERE

Nata il 26 Novembre 1996, si è diplomata nel 2015 e nei successivi anni ha ottenuto l'attestato in Grafica Pubblicitaria presso la Scuola Internazionale di Comics di Torino, specializzandosi nell'utilizzo dei migliori software per il fotoritocco, per il vettoriale e per l'impaginazione.

Ha poi ottenuto l'attestato di **Web Designer** presso **ABEA** a Milano, dove ha utilizzato il linguaggio HTML e gestito CMS.

Si identifica in una persona:

· ambiziosa · gentile · altruista

### **EDUCATION**

10.2018 - 11.2018

Attestato di partecipazione ABEA

Web design

10.2015 - 07.2018

Attestato

Scuola Internazionale Di Comics

Grafica pubblicitaria

09.2010 - 30.06.2015

Diploma ITC E. Bona

Diploma turistico

# **EXPERIENCE**

#### 07.2020 - NOW

**Doctype** - Graphic Designer

- · Creazione di grafiche per eventi e mostre (flyer, pieghevoli, manifesti, banner)
- · Packaging e mock-up del prodotto
- · Gestione diretta dei clienti
- · Ideazione e realizzazione di materiali per la comunicazione online

#### 09.2019 - 07.2020

E20Progetti S.r.l - Graphic Designer

- · Creazione di grafiche per eventi e mostre (libri, flyer, pieghevoli, manifesti, rollup, biglietti da visita, pdf compilabili)
- · Stampa grandi formati
- · Gestione diretta dei clienti

# 04.2019 -09.2019

OrangePix S.r.l - Graphic Designer

- · Creazione di grafiche per i principali social (IG, FB, IN)
- · Gestione delle community sui social
- · Elaborazione contenuti per blog e newsletter

#### 09.2017 -12.2017

TheFlag - Social Media Strategist

- · Gestione della comunicazione con i clienti tramite chat
- · Creazione messaggi promozionali

#### 2015 - 2019

Lavori occasionali: barista, cameriera e cassiera.

Spa Sold

Autorizzo il trattamento dei miei dati personali presenti nel curriculum vitae ai sensi del Decreto Legislativo 30 giugno 2003, n. 196 e del GDPR (Regolamento UE 2016/679).